【裁判字號】    89,易,29
【裁判日期】    890315
【裁判案由】    恐嚇
【裁判全文】
臺灣臺南地方法院刑事判決                            八十九年度易字第二九號
    公  訴  人  臺灣臺南地方法院檢察署檢察官
    被      告  丙○○
右列被告因恐嚇案件，經檢察官提起公訴（八十八年度偵字第一一三八二號），本院
判決如左：
    主  文
丙○○以加害生命、身體之事，恐嚇他人，致生危害於安全，處拘役肆拾日，如易科
罰金，以參佰元折算壹日。
    事  實
一、丙○○於民國八十八年初分別積欠丁○○、乙○○油漆貨款及工資，其後並避不
    見面，嗣於八十八年七月十四日，乙○○在高雄市遇見丙○○，乃邀丙○○至臺
    南市○○路○段八九號丁○○住處商談債務之事。丙○○遂偕同姓名年藉不詳之
    男子二人，共同前往該處，其後雙方就債務問題商談並無共識，且有言語衝突，
    丙○○因不滿丁○○、乙○○催索甚急，乃恫稱：「要以一人之命與你們兩家同
    歸於盡」、「要放火燒你們家」等語，以加害生命身體之事，恐嚇丁○○、乙○○，至其等心生畏懼，致生危害於安全。
二、案經丁○○、乙○○訴由臺南市警察局第五分局報告臺灣臺南地方法院檢察署檢
    察官偵查起訴。
    理  由
一、訊據被告丙○○固坦承於右揭時地與告訴人丁○○、乙○○商談債務問題發生爭
    執，惟否認有恐嚇犯行，辯稱伊並未這樣說云云，惟查，被告以前揭言詞恐嚇之
    情，業據告訴人丁○○、乙○○指訴歷歷，並核與在場之證人甲○○於警訊及本
    院審理時之證述相符，被告辯稱並未以言詞恐嚇，無非事後卸責之詞，不足採信
    ，本件事證明確，被告犯行可以認定。
二、核被告以「要以一人之命與你們兩家同歸於盡」、「放火燒你們家」等加害生命
    、身體之事，恐嚇他人，致生危害於安全，所為係犯刑法第三百零五條之罪。其
    以一恐嚇行為，同時恐嚇告訴人丁○○、乙○○二人，為想像競合犯，應依刑法
    第五十五條之規定從一重之恐嚇危害安全罪處斷。爰審酌被告因遭告訴人催債，
    情急之下而出言恐嚇告訴人，對於告訴人所生之危害程度，以及被告之品行、智
    識程度等一切情狀，量處如主文所示之刑，並諭知易科罰金之折算標準，以資懲
    儆。
據上論斷，應依刑事訴訟法第二百九十九條第一項前段，刑法第三百零五條、第五十
五條、第四十一條，罰金罰鍰提高標準條例第一條前段、第二條，判決如主文。
本案經檢察官陳俊秀到庭執行職務。
中    華    民    國      八十九    年      三        月      十五      日
                              臺灣臺南地方法院刑事第四庭
                                      法  官  吳  坤  芳
右正本證明與原本無異。
如不服本判決，應於判決送達後十日內向本院提出上訴狀( 應附繕本 )。
                                      書記官  馬  愛  君
中    華    民    國      八十九    年      三        月      十五      日
附錄本案論罪科刑法條全文：
刑法第三百零五條：以加害生命、身體、自由、名譽、財產之事，恐嚇他人，致生危
                  害於安全者，處二年以下有期徒刑、拘役或三百元以下罰金。


司法院資訊處製作；財團法人民間司法改革基金會備份。
